臺灣臺北地方法院刑事裁定　
111年度審簡抗字第2號
抗  告  人
即  被  告  陳堅  

上列抗告人即被告因違反性侵害犯罪防治法案件，不服臺灣臺北
地方法院中華民國111年6月7日110年度審簡字第1812號第一審刑
事裁定，提起抗告，本院管轄之第二審合議庭裁定如下：
    主    文
抗告駁回。
    理    由
一、抗告意旨略以：抗告人即被告陳堅（下稱被告）前因犯妨害
    性自主案件，經臺灣臺北地方法院105年度侵訴字第65號判
    決判處有期徒刑8月，並由臺北市政府衛生局評估認有繼續
    追蹤或輔導之必要，命被告進行身心治療或輔導教育。嗣被
    告因未按時參與相關課程而違反性侵害犯罪防治法，經檢察
    官提起公訴，由臺灣臺北地方法院於民國110年12月13日以1
    10年度審簡字第1812號判決（下稱原審判決）判處有期徒刑
    3月。然原審判決屬一罪三罰，不符合比例原則，且被告因
    在防疫病房工作，為避免感染他人才缺課等語。
二、按上訴期間為20日，自送達判決後起算；提起上訴，應以上
    訴書狀提出於原審法院為之；原審法院認為上訴不合法律上
    之程式或法律上不應准許或其上訴權已經喪失者，應以裁定
    駁回之，刑事訴訟法第349條前段、第350條第1項、第362條
    前段分別定有明文；此對刑事簡易案件提起上訴亦有適用，
    同法第455條之1第3項可資參照。又被告、自訴人、告訴人
    、附帶民事訴訟當事人、代理人、辯護人、輔佐人或被害人
    為接受文書之送達，應將其住所、居所或事務所向法院或檢
    察官陳明；送達文書，除本章有特別規定外，準用民事訴訟
    法之規定；送達於應受送達人之住居所、事務所或營業所行
    之；送達於住居所、事務所或營業所不獲會晤應受送達人者
    ，得將文書付與有辨別事理能力之同居人或受僱人，刑事訴
    訟法第55條第1項前段、第62條、民事訴訟法第136條第1 項
    前段、第137條第1項亦規定甚明。次按非因過失，遲誤上訴
    、抗告或聲請再審之期間，或聲請撤銷或變更審判長、受命
    法官、受託法官裁定或檢察官命令之期間者，於其原因消滅
    後5日內，得聲請回復原狀；回復原狀之聲請，由受聲請之
    法院與補行之訴訟行為合併裁判之，刑事訴訟法第67條第1
    項、第69條第1項前段亦有明文規定。而聲請回復原狀，依
    法本以當事人非因過失不能遵守期限者為限，所謂非因過失
    ，係指逾期之緣由非可歸責於當事人而言，若其不能遵守期
    限由於自誤，即不能謂非過失（最高法院21年抗字第169 號
    判例意旨可供參照）。
三、經查：
  ㈠被告因違反性侵害犯罪防治法案件，經臺灣臺北地方法院於1
    10年12月13日以110年度審簡字第1812號判決判處有期徒刑3
    月，原審判決正本業於111年1月17日經被告自行前往臺灣臺
    北地方法院領取簽收，有原審送達證書在卷可稽(見審簡卷
    第43頁) ，從而原審判決業於111年1月17日合法送達被告，
    至為明確。據此以論，本件上訴期間應自原審判決送達翌日
    即111年1月18日起算20日（本件無須加計在途期間），其上
    訴期間原應於110年2月6日屆滿，然因該日適逢假日，依民
    法第122條規定，遞延至下一個工作日即110年2月7日為上訴
    期間屆滿日。惟被告遲至111年5月17日始向法務部矯正署臺
    北監獄提出表明對原審判決不服意旨之「刑事抗告狀」，有
    該書狀上所蓋之法務部矯正署臺北監獄德舍收狀登記章可證
    (見審簡卷第61頁)，顯見被告提起本件上訴已逾法定上訴期
    間甚明。
  ㈡承上，抗告人所提上訴業已逾期，原審以其上訴違背法律上
    之程式且無法補正，依刑事訴訟法第455之1第3項、第362條
    前段規定，於111年6月7日以110年度審簡字第1812號裁定駁
    回其上訴，於法並無違誤。被告對該裁定不服，提起本件抗
    告，然其抗告意旨僅就原審判決認罪科刑事項而為爭執，亦
    未敘明其逾上訴期間有何得聲請回復原狀之事由，其抗告自
    無理由，應予駁回。
據上論斷，應依刑事訴訟法第455條之1第4項、第5項、第412條
，裁定如主文。
中　　華　　民　　國　　111 　年　　7 　　月　　19　　日
                  刑事第二十庭  審判長法  官  洪英花
                                      法  官  賴鵬年
                                      法  官  宋恩同
以上正本證明與原本無異。
不得抗告。
                                      書記官  黃勤涵
中　　華　　民　　國　　111 　年　　7 　　月　　19　　日